# 请教陈版：委托研发

提问人：跨度防护 时间：2020-03-23 20:53:28
案例：乙公司为甲公司客户，乙公司要求甲公司按照其要求生产产品并进行研发，甲公司将研发出来的样品直接发给乙公司。甲公司将研发相关费用计入研发费用（假设为 100 ），乙公司补偿给甲公司研发费用 120 。研发成果只能用于乙公司产品。
请教陈版：甲公司是否应将收到乙公司 120 计入收入；由于研发成果只能用于乙公司产品，是否不属于真正意义上的研发，研发相关费用是否应作为营业成本核算？

回答人：chenyiwei
可参考：《瑞华研究 2010 ～ 2019 汇编》之“问题2-1-36（汽车零部件厂商受整车厂委托开发模具（所有权属于整车厂）的会计处理）”。

提问人：dysonle 时间：2020-05-19 13:17:00
请问陈版第二种情况：委托研发合同约定的研发阶段价款不能涵盖本企业承担的研发成本，需通过后续受托生产过程中提高产品销售价格的方式收回不足部分的研发成本的。研发成本摊销进商品成本，后续商品发生了减值，该如何处理?

回答人：chenyiwei
这种情况需对仍在挂账，尚未摊销完毕的研发成本考虑计提减值。